臺灣板橋地方法院刑事判決　　　　　　　96年度訴字第1054號
公　訴　人　臺灣板橋地方法院檢察署檢察官
被　　　告　甲○○
　　　　　　　　　　（另案於臺灣臺北看守所執行中）
上列被告因違反毒品危害防制條例案件，經檢察官提起公訴（96
年度毒偵字第1539號、第2188號），本院合議庭以裁定進行簡式
審判程序，判決如下：
    主  文
甲○○施用第一級毒品，累犯，處有期徒刑柒月。又施用第一級
毒品，累犯，處有期徒刑柒月。應執行有期徒刑壹年。
    事  實
一、甲○○前有多項因違反槍砲彈藥刀械管制條例、毒品危害防
    制條例，經法院論罪科刑之紀錄，其最近1 次有期徒刑執行
    紀錄，係因違反毒品危害防制條例案件，經本院以93年度訴
    字第1396號判處有期徒刑1 年2 月確定（詳下述），刑期起
    算日期為民國93年12月10日，而於94年11月26日縮刑期滿執
    行完畢。又甲○○前因施用毒品案件，經本院以89年度毒聲
    字第2688號裁定將其送往勒戒處所觀察、勒戒後，認無繼續
    施用毒品之傾向，而由臺灣板橋地方法院檢察署檢察官以89
    年度毒偵緝字第953 號為不起訴處分確定，復因施用毒品案
    件，經本院以89年度毒聲字第6208號裁定將其送往勒戒處所
    觀察、勒戒後，認無繼續施用毒品之傾向，而由臺灣板橋地
    方法院檢察署檢察官以89年度毒偵字第6884號、89年度偵字
    第20316 號為不起訴處分確定；嗣甲○○再因施用第一級毒
    品、第二級毒品案件，經本院以91年度訴字第313 號判處應
    執行有期徒刑1 年4 月確定，復因施用第一級毒品案件，經
    本院以93年度訴字第1396號判處有期徒刑1 年2 月確定。詎
    甲○○仍不知悔改，明知海洛因為毒品危害防制條例第2 條
    第2 項第1 款所規定之第一級毒品，竟基於施用第一級毒品
    海洛因之犯意，先於95年10月14日上午9 時許，在其位於臺
    北縣三峽鎮○○路233 巷4 弄19號住處，以將海洛因粉末摻
    入香煙內點火吸食之方式，施用第一級毒品海洛因1 次；復
    於95年12月1 日上午9 時許，亦在其上址住處，以前述同一
    方式施用第一級毒品海洛因1 次。嗣先於95年10月14日下午
    3 時許，在臺北縣鶯歌鎮○○路○ 段383 號前為警查獲，復
    於95年12月1 日下午3 時50分許，在臺北縣土城市○○路○
    段293 巷口附近為警查獲，經警採集其尿液送鑑定後，發現
    均呈鴉片類陽性反應，始偵得上情。
二、案經臺北縣政府警察局三峽分局報請臺灣板橋地方法院檢察
    署檢察官偵查起訴。
    理  由
一、上揭事實，業據被告甲○○於本院審理時坦白承認；且被告
    於先後2 次為警查獲後所採集之尿液，經送請臺灣檢驗科技
    股份有限公司以酵素免疫分析法初步檢驗、氣相層析質譜儀
    法確認檢驗之檢驗結果，均呈鴉片類陽性反應，有該檢驗機
    構出具之濫用藥物尿液檢驗報告2 份附卷可稽，足認被告上
    開自白，核與事實相符。又被告前因施用毒品案件，經本院
    以89年度毒聲字第2688號裁定將其送往勒戒處所觀察、勒戒
    後，認無繼續施用毒品之傾向，而由臺灣板橋地方法院檢察
    署檢察官以89年度毒偵緝字第953 號為不起訴處分確定，復
    因施用毒品案件，經本院以89年度毒聲字第6208號裁定將其
    送往勒戒處所觀察、勒戒後，認無繼續施用毒品之傾向，而
    由臺灣板橋地方法院檢察署檢察官以89年度毒偵字第6884號
    、89年度偵字第20316 號為不起訴處分確定，嗣被告再因施
    用第一級毒品、第二級毒品案件，經本院以91年度訴字第31
    3 號判處應執行有期徒刑1 年4 月確定，復因施用第一級毒
    品案件，經本院以93年度訴字第1396號判處有期徒刑1 年2
    月確定，此亦有臺灣高等法院被告前案紀錄表1 份在卷可憑
    ；本件事證明確，被告施用毒品犯行，堪以認定。
二、按海洛因為毒品危害防制條例第2 條第2 項第1 款所規定之
    第一級毒品。核被告所為，係犯毒品危害防制條例第10條第
    1 項之施用第一級毒品罪；其施用前後持有第一級毒品海洛
    因之低度行為，應為其施用之高度行為所吸收，不另論罪。
    被告先後2 次施用第一級毒品海洛因，犯行各別，應予分論
    併罰。又被告有如事實欄第1 項所載之犯罪科刑及執行紀錄
    ，有臺灣高等法院被告前案紀錄表在卷可參，其於受有期徒
    刑之執行完畢後，5 年內故意再犯本件有期徒刑以上之罪，
    為累犯，應依刑法第47條第1 項規定加重其刑。爰審酌被告
    前已因施用毒品而受不起訴處分之寬典，並經法院論罪科刑
    執行完畢，猶不能斷絕毒癮而一再施用，顯見其自制力薄弱
    ，惟其施用毒品僅屬自殘行為，對於他人之法益尚無直接之
    侵害，及其犯後坦承犯行，態度尚稱良好等一切情狀，量處
    如主文所示之刑，並定其應執行之刑。
據上論斷，應依刑事訴訟法第273 條之1 第1 項、第299 條第1
項前段，毒品危害防制條例第10條第1 項，刑法第11條前段、第
47條第1 項、第51條第5 款，判決如主文。
本案經檢察官張慶林到庭執行職務
中　　華　　民　　國　　96　　年　　4 　　月　　30　　日
                  刑事第四庭  法　官  劉景宜
以上正本證明與原本無異
如不服本判決應於送達後10日內向本院提出上訴狀
                              書記官　謝秀青
中　　華　　民　　國　　96　　年　　5 　　月　　4 　　日
附錄本案論罪科刑法條全文：
毒品危害防制條例第10條第1項
施用第一級毒品者，處 6 月以上 5 年以下有期徒刑。
